臺灣高雄地方法院刑事判決　　　　　　　　　　　　九十一年度易字第一四九一號
　　公　訴　人　臺灣高雄地方法院檢察署檢察官
　　被　　　告　甲○○
右列被告因竊盜案件，經檢察官提起公訴（民國九十一年度偵字第七０三一號），本
院判決如左：
    主  文
甲○○竊盜，處有期徒刑貳月，如易科罰金，以參佰元折算壹日。
    事  實
一、甲○○意圖為自己不法之所有，於九十一年三月二十七日十七時許，在高雄縣岡
    山鎮○○路三０三巷十六號前，以自有之機車鑰匙插入乙○○所有車牌號碼ＯＥ
    Ｋ－一八七號重型機車鑰匙孔發動引擎而得手後供自己騎用。嗣九十一年四月四
    日十七時許，甲○○騎乘上開機車行經高雄縣岡山鎮○○○路，為警盤檢查獲。
二、案經高雄縣警察局岡山分局報請臺灣高雄地方法院檢察署檢察官偵查起訴。
    理  由
一、訊據被告矢口否認犯行，辯稱：車子係伊向朋友邱智偉借的，伊目的要以這部機
    車逼迫邱智偉出來談欠錢的事情云云，惟查，前揭犯行業據被告於偵查中坦承不
    諱，且經證人乙○○到庭證稱：「我弟弟（即邱智偉）說他不知道這件事，被告
    確實認識我弟弟，但是我弟弟跟我父親上苗栗之後，手機與其他聯絡方式都沒有
    ，只有自己家人知道。」、「（三月二十七日時，你弟弟是否已經上苗栗？）當
    時我弟弟已經與我父親上苗栗了。我弟弟上苗栗之後，機車要留給我使用，鑰匙
    也在我身上。」等語（見本院九十一年十月二日詢問筆錄），核與被告甲○○於
    警訊中所稱「我騎走ＯＥＫ－一八七號重機車，事後想告訴朋友邱智偉，不過朋
    友舉家遷走，找不到人，手機也關機無法聯絡，所以沒有經過被害人同意使用機
    車」等語（見警訊卷九十一年四月五日調查筆錄）相符，是被告未經同意擅自騎
    走本案機車，且騎走後並無歸還之意而四處遊蕩，此由警方於八日後始經由盤檢
    查獲可知，被告顯有將機車據為所有之不法意圖，故被告於本院審理時翻異其詞
    ，顯意圖狡辯，不足採信。本件復有扣押筆錄、贓物認領保管單、車輛失竊資料
    個別查詢表附警訊卷可稽，罪証明確，被告犯行堪以認定。
二、核被告所為，係犯刑法第三百二十條第一項之竊盜罪。爰審酌被告僅為無交通工
    具即竊取他人機車，顯見其守法觀念不足，無意尊重他人，以自己方便之私心令
    被害人受財產損失之苦，犯後猶飾詞狡辯，惟所犯情節尚非重大等一切情狀，酌
    情量處如主文所示之刑，並諭知易科罰金之折算標準。又公訴人認為被告另涉犯
    竊盜丙○○所有ＹＷ－六五０一號小貨車部分，惟被告辯稱係向綽號「幹鼓」之
    男子所借，此部分公訴人並未提出任何證據證明係被告竊得該貨車，僅以被告無
    法舉證所辯為真而認定被告犯罪，然被告並無自證無罪之義務，法院亦不得以被
    告所辯非真即推認被告犯罪，而本院亦查無其他積極證據足認被告有偷竊上開小
    貨車之行為，惟公訴人認此部分與前開論罪科行部分有連續犯之裁判上一罪關係
    ，爰不另為無罪之諭知。
據上論斷，應依刑事訴訟法第二百九十九條第一項前段，刑法第三百二十條第一項、
第四十一條第一項前段，罰金罰鍰提高標準條例第一條前段、第二條，判決如主文。
中      華      民      國    九十一    年     十二     月    二十七    日
                                臺灣高雄地方法院刑事第一庭
                                    法  官        楊智守
右正本證明與原本無異。
如不服本判決，應於判決送達後十日內，向本院提出上訴狀。
                                    書記官        王美玲
中      華      民      國    九十一    年    十二   月      三十      日
附錄本判決論罪之法條：
刑法第三百二十條第一項
意圖為自己不法之所有或第三人不法之所有，而竊取他人之動產者，為竊盜罪，
處五年以下有期徒刑、拘役或五百元以下罰金。
